臺灣新竹地方法院刑事判決　　　　　　　　　　　　　九十三年度訴字第四三三號
　　公　訴　人　臺灣新竹地方法院檢察署檢察官
　　被　　　告　乙○○
右列被告因偽造文書案件，經檢察官提起公訴（九十三年度偵字第七七五號），本院
依簡式審判程序判決如左：
    主  文
乙○○行使偽造私文書，足以生損害於他人，處有期徒刑伍月，如易科罰金，以佰
元折算壹日。緩刑貳年。
慶豐商業銀行之八十三年十月二十日印鑑卡上偽造之「邱月琴」簽名壹枚、印文貳枚
，沒收。
    事  實
一、緣乙○○於民國八十年三月二十一日，未經邱月琴同意（邱月琴於八十八年十月
    十五日改名甲○○），先在新竹市○○路附近之某一刻章業者處，偽刻邱月琴之
    印章二顆（偽造印章部分，追訴權時效已完成），隨即於同日，在新竹市○○路
    ○段一○○號之慶豐商業銀行股份有限公司新竹分行（下稱慶豐銀行新竹分行）
    內，偽以邱月琴名義設立定期存款帳戶使用，又於八十一年七月三十日在慶豐銀
    行新竹分行內，偽以邱月琴名義辦理前開定存帳戶之印鑑變更（行使偽造私文書
    部分，追訴權時效已完成），嗣於八十三年十月二十日，因慶豐銀行新竹分行行
    員告知前開定期存款之利息需另開活期儲蓄存款帳戶（下稱活存張戶）存入，乙
    ○○即另行起意，未經邱月琴同意，偽以邱月琴名義填載具有私文書性質之慶豐
    銀行新竹分行開戶申請書及印鑑卡，並在印鑑卡上偽造邱月琴之簽名一枚、印文
    二枚，復持交上開申請書、印鑑卡向不知情之慶豐銀行新竹分行行員以行使，而
    申請設立邱月琴名義、帳號為00000000000000號之帳戶，供己資
    金存提及隱匿定期存款利息所用，足生損害於邱月琴及慶豐銀行新竹分行存戶資
    料管理之正確性。
二、又乙○○為個人綜合所得稅（以下簡稱所得稅）之納稅義務人，自八十七年二、
    三月間起至九十一年二、三月間，明知納稅義務人應於每年二、三月間填具綜合
    所得稅結算申報書，向財政部臺灣省北區國稅局所屬縣、市分局申報前一年度內
    構成綜合所得總額之項目及數額，並應依其全年應納稅額減除暫繳稅額、尚未抵
    繳之扣繳稅額及可扣抵稅額，計算其應納之綜合所得稅稅額，於申報前自行繳納
    。詎其基於逃漏綜合所得稅之概括犯意，自八十七年二、三月間起至九十一年二
    、三月間，為圖減免八十六年度至九十年度之個人綜合所得稅額，連續故意漏報
    八十六年度至九十年度止，其利用邱月琴名義設立之活存帳戶內之每年定期存款
    之利息收入部分，藉此不正當方法，共逃漏綜合所得稅款共新台幣（下同）三萬
    七千一百四十八元（各年度、逃漏稅額均詳如附表所示）。
三、案經邱月琴即甲○○訴請臺灣新竹地方法院檢察署檢察官偵查起訴。
甲、程序部分
    本件被告乙○○所犯偽造文書等罪，係非死刑、無期徒刑、最輕本刑為三年以上
    有期徒刑之罪，被告於本院準備程序進行中，就被訴事實為有罪之陳述，經本院
    合議庭認合於刑事訴訟法第二百七十三條之一第一項之規定，裁定進行簡式審判
    程序，合先敘明。
乙、實體部分
一、訊據被告乙○○對於事實一、二所載之犯罪事實，迭於偵訊及本院準備程序、審
    理程序中均坦承不諱，核與告訴人邱月琴即甲○○於偵訊、本院準備程序中指訴
    情節大致相符，且有慶豐銀行新竹分行於九十三年二月二十日出具之（九三）慶
    銀竹字第三十號函及邱月琴名義之八十年三月二十一日、八十一年七月二十日、
    八十三年十月二十日印鑑卡、財政部臺灣省北區國稅局新竹市分局於九十三年七
    月三十日出具之北區國稅竹市二字第○九三○○○三七八五號函、財政部臺灣省
    北區國稅局新竹縣分局於九十三年八月十二日出具之北區國稅竹縣二字第○九三
    一○一三一六○號函（見偵字第七七五號偵查卷第四、八至十、二二、二三頁）
    及財政部臺灣省北區國稅局新竹市分局於九十二年十二月二十九日出具之北區國
    稅竹市二字第○九二一○四九三六六號函（見他字第六四一號偵查卷第三六頁）
    附卷可資佐證，是認被告上開自白內容應與事實相符，從而，本件事證已臻明確
    ，被告行使偽造私文書、逃漏稅捐等犯行，均堪予認定，自應依法予以論罪科刑
    。
二、核被告所為，係犯刑法第二百十六條、第二百十條之行使偽造私文書罪及稅捐稽
    徵法第四十一條以不正當方法逃漏稅捐罪。被告偽造邱月琴簽名、印文為其偽造
    私文書之階段行為；又其偽造私文書之低度行為，為其行使偽造私文書之高度行
    為所吸收，均不另論罪。被告先後五次逃漏稅捐行為，時間緊接，所犯之罪名及
    基本犯罪構成要件均相同，顯係基於概括犯意反覆為之，為連續犯，應依刑法第
    五十六條之規定，論以連續以不正當方法逃漏稅捐罪，並加重其刑。被告所犯之
    行使偽造私文書罪與連續以不正當方法逃漏稅捐罪，有方法目的之牽連關係，為
    牽連犯，應依刑法第五十五條之規定，從一重之行使偽造私文書罪處斷。爰審酌
    被告偽以告訴人名義設立帳戶，並隱匿存款利息而逃漏八十六年度至九十年度之
    個人綜合所得稅，其所逃漏稅捐數額為三萬七千一百四十八元，併審及告訴人遭
    受稅捐機關催繳稅款之損害程度，暨被告犯後之態度等一切情狀，量處如主文所
    示之刑，並諭知易科罰金之折算標準。
三、末查，被告未曾受有期徒刑以上刑之宣告，有臺灣新竹地方法院檢察署刑案資料
    查註紀錄表及臺灣高等法院被告全國前案紀錄表在卷足按，其因一時失慮致罹刑
    章，犯罪後坦承犯行，態度良好，且已補繳所逃漏之稅捐，有八十六年度至九十
    年度之綜合所得稅自動補報稅額繳款書在卷足憑，其經此次偵審程序，當知所警
    惕，信無再犯之虞，本院認其所受宣告之刑以暫不執行為適當，故併予宣告緩刑
    二年，以啟自新。
四、慶豐銀行之八十三年十月二十日印鑑卡上偽造之「邱月琴」簽名一枚、印文二枚
    ，應依刑法第二百十九條之規定，併予宣告沒收。
五、據上論斷，應依刑事訴訟法第二百七十三條之一第一項、第二百九十九條第一項
    前段，稅捐稽徵法第四十一條，刑法第十一條前段、第二百十六條、第二百十條
    、第二百十九條、第五十五條、第四十一條第一項前段、第七十四條第一款，罰
    金罰鍰提高標準條例第二條，判決如主文。
本案經檢察官許麗美到庭執行職務。
中　　　華　　　民　　　國　　九十三　　年　　 十二 　　月　　 十六 　　日
                                臺灣新竹地方法院刑事第一庭
                                          法    官  黃  美  文
右正本證明與原本無異。
如不服本判決，應於判決送達後十日內向本院提出上訴狀( 應附繕本 )，上訴於臺灣
高等法院。
                                          書 記 官  陳  秀  子
中　　　華　　　民　　　國　　九十三　　年　　 十二 　　月　　 十六 　　日
附錄本案論罪科刑所適用法條全文：
刑法第二百十六條：
行使第二百十條至第二百十五條之文書者，依偽造、變造文書或登載不實事項或使登
載不實事項之規定處斷。
刑法第二百十條：
偽造、變造私文書，足以生損害於公眾或他人者，處五年以下有期徒刑。
稅捐稽徵法第四十一條：
納稅義務人以詐術或其他不正當方法逃漏稅捐者，處五年以下有期徒刑、拘役或科或
併科新台幣六萬元以下罰金。
附表：
┌──┬──────┬─────────────┬──────────┐
│編號│逃漏稅捐年度│邱月琴之活存帳戶內利息數額│逃漏稅額            │
├──┼──────┼─────────────┼──────────┤
│  一│八十六年度  │三萬七千七百零七元        │七千九百十八元。    │
├──┼──────┼─────────────┼──────────┤
│  二│八十七年度  │五萬二千六百零一元        │四千零九十三元。    │
├──┼──────┼─────────────┼──────────┤
│  三│八十八年度  │六萬八千六百二十三元      │三千一百八十九元。  │
├──┼──────┼─────────────┼──────────┤
│  四│八十九年度  │五萬七千八百七十六元      │三千四百七十三元。  │
├──┼──────┼─────────────┼──────────┤
│  五│九十年度    │四萬六千一百八十七元      │一萬八千四百七十五元│
├──┴──────┴─────────────┼──────────┤
│總計                                          │三萬七千一百四十八元│
└───────────────────────┴──────────┘
